臺灣苗栗地方法院民事裁定
111年度苗簡字第12號
原      告  馨琳揚企管顧問有限公司


法定代理人  唐明良  
訴訟代理人  陳怡穎  
被      告  謝秀敏  

上列當事人間請求返還消費借貸款事件，本院裁定如下：
    主  文
本件移送臺灣臺北地方法院。
    理  由
一、按訴訟之全部或一部，法院認為無管轄權者，依原告聲請或
    依職權以裁定移送於其管轄法院，民事訴訟法第28條第1項
    定有明文。次按當事人就關於一定法律關係而生之訴訟，得
    以合意定第一審管轄法院，惟於民事訴訟法定有專屬管轄之
    訴訟，不適用之，此觀民事訴訟法第24條第1項、第26條自
    明。故除專屬管轄外，因雙方當事人之合意，使本無管轄權
    之法院因而有管轄權，本有管轄權之法院即喪失管轄權，合
    意管轄一經約定，原告即應向合意管轄之法院起訴，不得向
    他法院起訴。從而，當事人以合意定第一審管轄法院者，如
    具備上開法定要件，當事人及法院均應受其拘束，關於合意
    管轄之規定，除專屬管轄外，得排斥其他審判籍而優先適用
    （最高法院99年度台抗字第110號裁定同此見解）。又債權
    讓與係以移轉特定債權為標的之契約，其受讓人固僅受讓債
    權，並非承受契約當事人之地位，惟對於債之同一性不生影
    響，因此附隨於原債權之抗辯權（即實體法上之抗辯，及訴
    訟法上之抗辯如合意管轄及仲裁契約之抗辯），亦不因債權
    之讓與而喪失，故該合意管轄約定自應拘束受讓人與債務人
    （最高法院97年度台上字第793號判決意旨、臺灣高等法院
    暨所屬法院100年法律座談會民事類提案第34號研討結果參
    照）。
二、原告主張被告前向中華商業銀行股份有限公司（下稱中華商
    業銀行）申請現金卡使用，嗣中華商業銀行將其對被告基於
    現金卡契約所生之債權讓與富全國際資產管理股份有限公司
    ，後富全國際資產管理股份有限公司再讓與創群投資有限公
    司，復經創群投資有限公司轉讓與原告。而中華商業銀行與
    被告間就本件契約所生之訴訟係合意由臺灣臺北地方法院管
    轄，此有小額信用貸款契約暨約定書在卷可稽（見卷第27頁
    ）。因本件原告起訴之事實，無涉專屬管轄規範之法律關係
    ，依前揭規定及說明，上開合意管轄之約定不因債權讓與而
    受影響，且得排斥其他審判籍而優先適用。是本件應由臺灣
    臺北地方法院管轄，玆原告向無管轄權之本院起訴，顯係違
    誤，爰依職權將本件移送於該管轄法院。
三、依民事訴訟法第28條第1 項，裁定如主文。 
中　　華　　民　　國　　111 　年　　1 　　月　　6 　　日
                  苗栗簡易庭    法　官　顏苾涵
以上正本係照原本作成。
如不服本裁定應於送達後10日內向本院提出抗告狀，並繳納抗告
費新臺幣1,000元。
                                書記官　楊慧萍
中　　華　　民　　國　　111 　年　　1 　　月　　6 　　日